# 求助陈版主，母子公司担保的疑问

提问人：liuweisheng 时间：2023-10-05 10:07:
A是B的控股母公司，A公司承担了B公司以业绩为对赌条件的小股东的回购义务。母子公司单体如何对该回购义务进行会计处理，谢谢版主解惑。

回答人：chenyiwei
B公司：如果其自身也是回购义务人，则其报表中应确认与回购自身权益工具的合同义务相关的金融负债，金额为回购应支付款项的折现值（通常为本金+累计利息）。
A公司：个别报表层面应体现一项授予投资人的卖出期权，即衍生金融负债。但在A的个别报表中无需就回购义务确认全额负债，只需确认衍生金融负债（卖出期权）。